【裁判字號】    99,交易,406
【裁判日期】    990618
【裁判案由】    公共危險等
【裁判全文】
臺灣臺中地方法院刑事判決             99年度交易字第406號
公  訴  人  臺灣臺中地方法院檢察署檢察官
被      告  甲○○
上列被告因公共危險等案件，經檢察官提起公訴（99年度偵字第
6557號），本院判決如下：
    主    文
甲○○服用酒類，不能安全駕駛動力交通工具而駕駛，處有期徒
刑貳月，如易科罰金，以新臺幣壹仟元折算壹日。
被訴過失傷害部分，公訴不受理。
    犯罪事實
一、甲○○前於民國97年間，因酒後駕車之公共危險案件，經本
    院97年度沙交簡字第597號判處拘役55日確定，於97年8月12
    日易科罰金執行完畢（未構成累犯）。竟不知警惕，於99年
    3月6日下午5時許起至同日晚上10時許止，在某友人住處內
    飲用米酒2瓶後，明知酒後注意力及控制力均受影響，已達
    不能安全駕駛動力交通工具之程度，仍於飲酒後，無駕駛執
    照而騎乘車牌號碼KGO-792號重型機車，沿臺中縣龍井鄉○
    ○○街由南往北方向行駛。同日晚上11時許，行經前開道路
    與臺中港路交岔路口時，原應注意汽車行駛時夜間應開亮頭
    燈，且應注意車前狀況、汽車行駛至交岔路口，應遵守燈光
    號誌，以避免發生危險，且當時天氣晴、夜間有照明、柏油
    路面乾燥無缺陷、無障礙物、視距良好，除其飲酒影響注意
    力及控制力外，並無不能注意之情事，竟因不勝酒力，枉顧
    當時交通號誌為紅燈，而不為停車等待，貿然未注意車前狀
    況而通過前開交岔路口，適有乙○○騎乘車牌號碼為171-EJ
    J號重型機車、沿臺中港路由東往西方向行進，遵從交通號
    誌為綠燈之指示，而進入前開交岔路口，欲穿越都會南街直
    行臺中港路，致2車在前開交岔路口處發生碰撞，乙○○因
    而人、車倒地，受有左膝擦挫傷、左腳踝擦挫傷、左手肘擦
    挫傷等傷害（過失傷害部分業據撤回告訴，另為不受理判決
    ）。嗣甲○○隨即於犯罪被發覺前，向到場處理之臺中縣警
    察局烏日分局犁份派出所警員自首而接受裁判，並經測試呼
    氣酒精濃度高達每公升0.98毫克，而查獲上情。
二、案經乙○○訴由臺中縣警察局烏日分局報請臺灣臺中地方法
    院檢察署檢察官偵查起訴。
    理    由
壹、有罪部分：
一、證據能力部分：按被告以外之人於審判外之陳述，雖不符刑
    事訴訟法第159 條之1至之4之規定，而經當事人於審判程序
    同意作為證據，法院審酌該言詞陳述或書面陳述作成時之情
    況，認為適當者，亦得為證據，刑事訴訟法第159條之5第1
    項定有明文。查本案檢察官所舉之證據，被告均同意作為證
    據，本院審酌該證據作成之情況，認均無不適當情事，依刑
    事訴訟法第159 條之5第1項之規定，均有證據能力，合先敘
    明。
二、認定犯罪事實所憑之證據及理由：
  (一)被告於警詢、偵訊及本院審理中，對上開犯罪事實均坦承不
    諱。
  (二)證人乙○○、王俊儒於警詢中證述。
  (三)酒精濃度測試單、刑法第185條之3案件觀察紀錄表、汽機車
    駕駛人酒後生理協調平衡檢測紀錄表、道路交通事故現場圖
    、調查報告表(一)、(二)各1紙及現場照片6幀。
  (四)綜合上述各節參互佐證，被告之自白，核與事實相符，應堪
    採信。本件事證明確，被告犯行堪予認定。
三、論罪科刑之理由：
  (一)核被告所為，係犯刑法第185條之3之服用酒類不能安全駕駛
    動力交通工具而駕駛罪。
  (二)爰審酌被告前已有酒後駕車之公共危險案件，本件酒後已不
    能安全駕駛，仍不顧公眾之安危，貿然駕車，造成他人受傷
    ，應予非難；兼衡及被告素行，犯後坦承犯行，並已與被害
    人乙○○達成和解，此經被害人陳明在卷，犯後態度尚佳等
    一切情狀，量處如主文所示之刑，並諭知易科罰金之折算標
    準，以啟自新。
貳、不受理部分：
一、公訴意旨另以：被告甲○○於99年3月6日下午5時許起至同
    日晚上10時許止，在某友人住處內飲用米酒2瓶後，明知酒
    後注意力及控制力均受影響，已達不能安全駕駛動力交通工
    具之程度，仍於飲酒後，無駕駛執照而騎乘車牌號碼KGO-79
    2號重型機車，沿臺中縣龍井鄉○○○街由南往北方向行駛
    。同日晚上11時許，行經前開道路與臺中港路交岔路口時，
    原應注意汽車行駛時夜間應開亮頭燈，且應注意車前狀況、
    汽車行駛至交岔路口，應遵守燈光號誌，以避免發生危險，
    且當時天氣晴、夜間有照明、柏油路面乾燥無缺陷、無障礙
    物、視距良好，除其飲酒影響注意力及控制力外，並無不能
    注意之情事，竟因不勝酒力，枉顧當時交通號誌為紅燈，而
    不為停車等待，貿然未注意車前狀況而通過前開交岔路口，
    適有乙○○騎乘車牌號碼為171-EJJ號重型機車、沿臺中港
    路由東往西方向行進，遵從交通號誌為綠燈之指示，而進入
    前開交岔路口，欲穿越都會南街直行臺中港路，致2車在前
    開交岔路口處發生碰撞，乙○○因而人、車倒地，受有左膝
    擦挫傷、左腳踝擦挫傷、左手肘擦挫傷等傷害，因認被告涉
    有刑法第284條第1項前段之過失傷害罪嫌等語。
二、按告訴乃論之罪，告訴人於第一審辯論終結前，得撤回其告
    訴；又告訴經撤回者，應諭知不受理之判決，刑事訴訟法第
    238條第1項、第303條第3款，分別定有明文。
    本件被告經檢察官依刑法第284條第1項前段之過失傷害罪提
    起公訴，依刑法第287條前段之規定，須告訴乃論。茲據告
    訴人乙○○於本院99年6月9日審理時當庭撤回其告訴，有本
    院審判筆錄存卷可稽，揆諸首開說明，爰諭知不受理之判決
    。
參、應適用之法條：
  (一)刑事訴訟法第299條第1項前段、第303條第3款。
  (二)刑法第185條之3、第41條第1項前段。
  (三)刑法施行法第1條之1。
本案經檢察官謝志遠到庭執行職務。
中    華    民    國    99    年    6     月    18    日
                  刑事第十六庭  法  官  黃建都
以上正本證明與原本無異。
如不服本判決應於收受判決後10日內向本院提出上訴書狀，並應
敘述具體理由；其未敘述上訴理由者，應於上訴期間屆滿後20日
內向本院補提理由書（均須按他造當事人之人數附繕本）「切勿
逕送上級法院」。
                                書記官  賴玉真
中    華    民    國    99    年    6     月    18    日
附錄論罪科刑法條
刑法第185條之3：
服用毒品、麻醉藥品、酒類或其他相類之物，不能安全駕駛動力
交通工具而駕駛者，處1年以下有期徒刑、拘役或科或併科15萬
元以下罰金。

司法院資訊處製作；財團法人民間司法改革基金會備份。
